臺灣臺中地方法院宣示判決筆錄　　　　　96年度易緝字第79號
公　訴　人　臺灣臺中地方法院檢察署檢察官
被　　　告　甲○○
上列被告因違反毒品危害防制條例案件，經檢察官提起公訴（九
十四年度毒偵字第五○二二號），並聲請認罪協商，於中華民國
九十六年二月二十七日下午四時正，在本院刑事第九法庭宣示判
決，出席職員如下：
法官起立朗讀判決主文、犯罪事實要旨、附記事項、處罰條文，
及告以上訴限制、期間並提出上訴狀之法院，且諭知記載其內容
：
一、主  文：
    甲○○連續施用第二級毒品，累犯，處有期徒刑肆月，如易
    科罰金，以佰元折算壹日。
二、犯罪事實要旨：
（一）甲○○前於民國八十八年間因施用毒品案件，經本院以八
      十八年度毒聲字第四○五五號裁定送觀察、勒戒後，臺灣
      臺中看守所附設勒戒處所評定無繼續施用毒品之傾向，由
      臺灣臺中地方法院檢察署檢察官於八十九年六月十三日以
      八十九年度毒偵緝字第一三八號為不起訴處分確定，並於
      八十九年六月十四日執行完畢釋放。又於八十九年間因偽
      造文書案件，經本院以八十九年度訴字第一一六六號刑事
      判決判處有期徒刑五月確定，於九十年三月二十一日執行
      完畢。
（二）惟甲○○猶不知戒改，自八十九年六月十四日觀察、勒戒
      執行完畢釋放後之五年內，基於施用第二級毒品甲基安非
      他命之概括犯意，自九十四年一月間某日起至九十四年七
      月十八日晚間八時許止，在臺中市○區○○路一段五八之
      三號五樓之十一之朋友住處，以將第二級毒品甲基安非他
      命置入玻璃球管中，以火燒烤，使其產生霧化氣體，再施
      用其煙霧之方式，施用第二級毒品甲基安非他命多次，約
      一個月施用一次。嗣於九十四年七月十九日晚間九時二十
      分許，經警持搜索票至上址執行搜索，徵得甲○○同意採
      集其尿液送檢，結果呈安非他命、甲基安非他命陽性反應
      而查獲。
三、附記事項：
（一）按行為後法律有變更者，適用行為時之法律，但行為後之
      法律有利於行為人者，適用最有利於行為人之法律，修正
      後即現行刑法第二條第一項定有明文。被告行為後，刑法
      業於九十四年一月七日修正，於同年二月二日公布，並於
      九十五年七月一日施行，其中刑法第五十六條連續犯之規
      定修正公布刪除，是於新法修正施行後，被告於本案所為
      之多次施用第二級毒品犯行，即須分論併罰。則被告之犯
      行，因行為後新法業已刪除連續犯之規定，此刪除雖非犯
      罪構成要件之變更，但顯已影響行為人刑罰之法律效果，
      自屬法律有變更，經比較新、舊法規定，修正後之規定對
      於被告較為不利，依刑法第二條第一項前段之規定，仍應
      適用較有利於被告之行為時法律即舊法論以連續犯。
（二）被告前曾於八十九年間因偽造文書案件，經本院以八十九
      年度訴字第一一六六號刑事判決判處有期徒刑五月確定，
      於九十年三月二十一日執行完畢之事實，有臺灣高等法院
      被告前案紀錄表及臺灣臺中地方法院檢察署刑案資料查註
      紀錄表各一份在卷可佐，而被告行為後，刑法第四十七條
      關於累犯之規定亦有修正，其於五年內再故意犯本件有期
      徒刑以上之罪，不論依修正前之刑法第四十七條，或修正
      後之刑法第四十七條第一項之規定，均構成累犯，對被告
      而言，並無有利或不利之情形，自不生新舊法比較之問題
      ，應依修正後之刑法第四十七條第一項規定，論以累犯，
      並加重其刑（參見最高法院九十五年第二十一次刑事庭會
      議決議）。
（三）再被告行為後，刑法第四十一條第一項前段亦有修正，被
      告行為時，依修正前刑法第四十一條第一項前段、罰金罰
      鍰提高標準條例第二條（現已刪除）之規定，有期徒刑、
      拘役易科罰金之折算標準，原以銀元一百元、二百元、三
      百元折算一日，經折算為新臺幣後，應以新臺幣三百元、
      六百元、九百元折算一日，而刑法第四十一條第一項前段
      修正後，則規定為以新臺幣一千元、二千元或三千元折算
      一日，此因屬科刑規範事項之變更，其折算標準為裁判時
      所應諭知，自有就新舊法規定比較之必要，經比較新舊法
      結果，以被告行為時關於易科罰金之規定，較有利於被告
      〔按定易科罰金之折算標準，係屬科刑規範事項，非屬最
      高法院九十五年五月二十三日九十五年第八次刑庭會議決
      議第一、（四）則所定，比較新舊法應就罪刑有關之共犯
      、未遂犯、想像競合犯、牽連犯、連續犯、結合犯，以及
      累犯加重、自首減輕暨其他法定加減原因（如身分加減）
      與加減例等一切情形，綜其全部罪刑之結果而為比較之情
      形，其既非屬法律適用之情形，即無與之綜合比較之適用
      ，附此敘明〕。故本案應依修正前刑法第四十一條第一項
      前段及修正刪除前罰金罰鍰提高標準條例第二條之規定，
      對被告諭知易科罰金之折算標準。
四、處罰條文：
    毒品危害防制條例第十條第二項，刑法第二條第一項、第十
    一條前段、（修正前）第五十六條、第四十七條第一項、（
    修正前）第四十一條第一項前段，修正前罰金罰鍰提高標準
    條例第二條。
五、本協商判決除有刑事訴訟法第四百五十五條之四第一項第一
    款於本訊問程序終結前，被告撤銷協商合意或檢察官撤回協
    商聲請者；第二款被告協商之意思非出於自由意志者；第四
    款被告所犯之罪非第四百五十五條之二第一項所定得以協商
    判決者；第六款被告有其他較重之裁判上一罪之犯罪事實者
    ；第七款法院認應諭知免刑或免訴、不受理者情形之一，及
    違反同條第二項「法院應於協商合意範圍內為判決；法院為
    協商判決所科之刑，以宣告緩刑或二年以下有期徒刑、拘役
    或罰金為限」之規定者外，不得上訴。
六、如有上開可得上訴情形，得自收受宣示判決筆錄送達之日起
    十日內，向本院提出上訴書狀，上訴於第二審法院。
中　　華　　民　　國　　96　　年　　2 　　月　　27　　日
                  刑事第九庭    書記官  何俞瑩
                                法  官  周瑞芬
上宣示判決筆錄正本證明與原本無異。
                                書記官  何俞瑩
中　　華　　民　　國　　96　　年　　2 　　月　　27　　日
附錄本判決論罪科刑法條
毒品危害防制條例第十條：
  施用第一級毒品者，處六月以上五年以下有期徒刑。
  施用第二級毒品者，處三年以下有期徒刑。
